# 精装房单项履约义务

提问人：气味儿 时间：2021-03-09 12:02:00
请教陈版:房企预售精装房，在装修完成后向业主交付，如果装修业务是整栋楼固定风格样式的情况下建造业务与装修业务是否可能形成重大组合产出而构成单项履约义务?如果装修风格样式由业主自行选择，是否可能按存在重大定制而构成单项履约义务?

回答人：chenyiwei
这可能可以成为考虑因素之一。但如果都是在装修完成后交付给业主，则不论有多少项履约义务，控制权转移的时点是同一个。